th: ประเภทไดรฟ์: 2WD; 4WD; AWD; FWD; RWD; ติดตาม; อื่นๆ
nb: Drivetype: 2WD; 4WD; AWD; FWD; RWD; Spor; Annet
zh-TW: 驅動器類型: 2WD; 4WD; AWD; FWD; RWD; 履帶式; 其他
nl: Aandrijvingstype: 2WD; 4WD; AWD; FWD; RWD; Spoor; Andere
hu: Hajtás típusa: 2WD; 4WD; AWD; FWD; RWD; Pálya; Egyéb
sv: Drivtyp: 2WD; 4WD; AWD; FWD; RWD; Larvfötter; Övrigt
sl-SI: Vrsta pogona: 2WD; 4WD; AWD; FWD; RWD; Tračni; Drugo
sk-SK: Typ pohonu: 2WD; 4WD; AWD; FWD; RWD; Pásový; Iné
tr: Tahrik Tipi: 2WD; 4WD; AWD; FWD; RWD; İz genişliği; Diğer
pl: Typ napędu: 2WD; 4WD; AWD; FWD; RWD; Tor; Inne
bg-BG: Тип задвижване: 2WD; 4WD; AWD; FWD; RWD; Проследяване; Други
zh-CN: 驱动类型: 2WD; 4WD; AWD; FWD; RWD; 轨道; 其他
da: Drevtype: 2WD; 4WD; AWD; FWD; RWD; Spor; Andet
es: Tipo de tracción: 2WD; 4WD; AWD; FWD; RWD; Pista; Otros
cs: Typ náhonu: 2WD; 4WD; AWD; FWD; RWD; Na trať; Jiné
it: Tipo di trazione: 2 ruote motrici; A trazione integrale; AWD; FWD; RWD; A cingoli; Altro
de: Antriebstyp: 2WD; 4WD; AWD; FWD; RWD; Track; Sonstiges
lt-LT: Varančiųjų ratų skaičius: 2WD; 4WD; AWD; FWD; RWD; Trasa; Kita
fr: Type de lecteur: 2WD; 4WD; AWD; FWD; RWD; Circuit; Autre
ja: ドライブタイプ: 2WD; 4WD; AWD; FWD; RWD; 追跡; その他
en: Drive type: 2WD; 4WD; AWD; FWD; RWD; Track; Other
el: Τύπος υποδοχής: 2WD; 4WD; AWD; FWD; RWD; Track; Άλλο
vi: Loại dẫn động: 2WD; 4WD; Dẫn động tất cả các bánh; Dẫn động cầu trước; Dẫn động cầu sau; Xích; Khác
hr-HR: Vrsta pogona: 2WD; 4WD; AWD; FWD; RWD; Track; Ostalo
fi: Levyasematyyppi: 2WD; 4WD; AWD; FWD; RWD; Tela; Muu
ro-RO: Tip propulsie: 2WD; 4WD; AWD; FWD; RWD; Track; Altele
pt-BR: Tipo de unidade: 2WD; 4WD; AWD; FWD; RWD; Pista; Outro
pt-PT: Tipo de tração: 2WD; 4WD; AWD; FWD; RWD; Sobre carris; Outro
ru: Тип привода ТС: 2WD; 4WD; AWD; FWD; RWD; Трек; Другой
ko: 드라이브 유형: 2WD; 4WD; AWD; FWD; RWD; 트랙; 기타